臺灣橋頭地方法院刑事裁定　
111年度聲字第1060號
聲  請  人  臺灣橋頭地方檢察署檢察官
受  刑  人  王雅妍
上列聲請人因受刑人數罪併罰有二裁判以上，聲請定應執行之刑
（111年度執聲字第742號），本院裁定如下：
    主  文
王雅妍犯如附表所示之罪，所處各如附表所示之刑，應執行有期
徒刑貳年。
    理  由
一、聲請意旨略以：受刑人王雅妍因詐欺等案件，先後經判決確
    定如附表所示之刑，應依刑法第50條、第53條、第51條第5
    款規定，定其應執行之刑，爰依刑事訴訟法第477條第1項聲
    請裁定等語。
二、按裁判確定前犯數罪者，併合處罰之，但有下列情形之一者
    ，不在此限：一、得易科罰金之罪與不得易科罰金之罪；四
    、得易科罰金之罪與不得易服社會勞動之罪；三、得易服社
    會勞動之罪與不得易科罰金之罪；四、得易服社會勞動之罪
    與不得易服社會勞動之罪；前項但書情形，受刑人請求檢察
    官聲請定應執行刑者，依刑法第51條規定定之；又數罪併罰
    有二裁判以上者，依刑法第51條之規定，定其應執行之刑；
    而數罪併罰，分別宣告其罪之刑，宣告多數有期徒刑者，於
    各刑中之最長期以上，各刑合併之刑期以下，定其刑期，但
    不得逾30年，刑法第50條、第53條、第51條第5款分別定有
    明文。再按法律上屬於自由裁量事項，尚非概無法律性之拘
    束，在法律上有其外部界限及內部界限。前者法律之具體規
    定，使法院得以具體選擇為適當裁判，此為自由裁量1之外
    部界限。後者法院為自由裁量時，應考量法律之目的，法律
    秩序之理念所在，此為自由裁量之內部界限。法院為裁判時
    ，二者均不得有所踰越。在數罪併罰而有二裁判以上，應定
    其應執行刑之案件，法院所為刑之酌定，固屬自由裁量事項
    ，然對於法律之內、外部界限，仍均應受其拘束（最高法院
    91年度台非字第32號判決、92年度台非字第187號判決意旨
    參照）。末按數罪併罰中之一罪，依刑法規定得易科罰金，
    若因與不得易科之他罪併合處罰結果而不得易科罰金時，原
    可易科部分所處之刑，自亦無庸為易科折算標準之記載（司
    法院大法官會議解釋第144、679號解釋參照）。
三、經查：
　　㈠受刑人王雅妍所犯如附表所示之罪，先後經法院判處如附
      表所示之刑，並於附表所示之日分別確定在案，且各罪之
      犯罪日期，均在最先判決確定日前，有臺灣高等法院被告
      前案紀錄表及各該刑事判決書各1份在卷可稽。其中附表
      編號3所示之罪係得易科罰金之罪，附表編號1、2、4為不
      得易科罰金之罪，乃屬刑法第50條第1項但書第1款不得併
      合處罰之情形，惟此業經受刑人於111年9月13日具狀聲請
      仍予合併定應執行之刑，有受刑人聲請書1份附卷可證，
      符合同條第2項規定，茲檢察官依受刑人之請求，向犯罪
      事實最後判決之本院聲請定其應執行刑，經核符合前揭規
      定，應予准許。
　　㈡受刑人所犯如附表編號1、2所示之罪，經臺灣新北地方法
      院106年度審訴字第1473號判決判處應執行有期徒刑1年7
      月，嗣經臺灣高等法院107年度上訴字第306號判決上訴駁
      回，復經最高法院107年度台上字第4109號判決上訴駁回
      而確定等情，有上開判決書在卷可查。是本院就附表所示
      各罪定其應執行刑，除不得逾越刑法第51條第5款所定法
      律之外部界限，即如附表所示4罪之宣告刑總和外（有期
      徒刑3年1月），亦應受內部界限之拘束，即不得重於前開
      判決與附表編號3、4所示之罪所定之宣告刑總和（有期徒
      刑2年8月）。
　　㈢爰審酌受刑人所犯如附表所示各罪皆為詐欺犯罪，各罪之
      罪質相近，非難重複程度較高，考量犯罪時間間隔、侵害
      法益、各罪依其犯罪情節所量定之刑及矯正效益等情狀，
      兼衡受刑人個人之應刑罰性及對於社會之整體危害程度等
      一切情狀，另斟酌檢察官聲請定執行刑所附之現有卷證及
      受刑人聲請書表示就本案定執行刑希望從輕量刑之意見，
      就各確定判決之宣告刑，定其應執行刑如主文所示。受刑
      人犯如附表編號3所示原得易科罰金之罪，因與其餘不得
      易科罰金之罪併合處罰之結果，揆諸前揭說明，均不得易
      科罰金，本院自毋庸為易科罰金折算標準之諭知。
據上論斷，依刑事訴訟法第477條第1項，刑法第53條、第50條第
1項但書、第2項、第51條第5款，裁定如主文。
中　　華　　民　　國　　111 　年　　10　　月　　5 　　日
                  刑事第二庭    法　官  王奕華
以上正本證明與原本無異。
如不服本裁定，應於送達後5日內，向本院提出抗告狀。
中　　華　　民　　國　　111 　年　　10　　月　　5 　　日
                                書記官  莊琬婷
附表：　　　　　　　　　　　　　　　　
編號 罪名 宣告刑 犯罪日期 最後事實審  確定判決  備註     法院及案號 判決日期 法院及案號 確定日期  1 三人以上共同詐欺取財罪 有期徒刑1年4月 105年12月5日 臺灣高等法院107年度上訴字第306號 107年7月19日 最高法院107年度台上字第4109號 107年10月11日 1.編號1、2所示之罪曾經定執行有期徒刑1年7月 2.新北地檢107年度執字第16386號 2 三人以上共同詐欺取財未遂罪 有期徒刑8月 105年12月21日 臺灣高等法院107年度上訴字第306號 107年7月19日 最高法院107年度台上字第4109號 107年10月11日  3 詐欺取財罪 有期徒刑4月，如易科罰金，以新臺幣1,000元折算1日 106年1月9日 本院110年度訴緝字第19號 111年5月11日 本院110年度訴緝字第19號 111年6月15日 橋頭地檢111年度執字第3830號 4 詐欺取財罪 有期徒刑9月 106年2月23日 本院110年度訴緝字第19號 111年5月11日 本院110年度訴緝字第19號 111年6月15日